# 请教陈版，出口业务收入确认的问题

提问人：一枚审计人 时间：2020-01-11 22:56:10
被审计单位通过贸易公司进行出口业务，与贸易公司签订销售协议，货物直接送到指定港口装船发运，那么被审计单位应该在什么时候确认收入呢？目前被审计单位在发出产品后直接确认了收入，我觉得这样是不合适的。

回答人：chenyiwei
要明确贸易公司是代理人还是主要责任人？如果是代理人，则需考虑最终出口销售情况，合理确定收入的确认时点。